Inventaris van het archief van het project Uitbreiding Gemaal IJmuiden van het Ministerie van Verkeer & Waterstaat, Bouwdienst Rijkswaterstaat, (1966) 1999-2007
Nationaal Archief, Den Haag
Ministerie van Verkeer en Waterstaat: Bouwdienst Rijkswaterstaat: Project Uitbreiding Gemaal IJmuiden
VW / Uitbreiding Gemaal IJmuiden
1966-2007
merendeel 1999-2007
W29
3.50 meter; 142 inventarisnummers.
Nationaal Archief, Den Haag
Bouwdienst Rijkswaterstaat / Ministerie van Verkeer en Waterstaat
Het archief bevat de neerslag van het project Uitbreiding Gemaal IJmuiden. Het bestaat uit nota's, rapporten, programma's van eisen en plannen met bijbehorende tekeningen, welke gebruikt zijn bij de besluitvorming rond het project.
Archiefvorming
Geschiedenis van de archiefvormer
Instelling en taken
De projectorganisatie werd in 1999 ingesteld door de Bouwdienst van Rijkswaterstaat en had als taak het begeleiden en uitvoeren van het contract van de uitbreiding gemaal Gouda, genaamd: de directie UAV taken (UAV = Uniforme Administratieve Voorwaarden).
Dit project werd in opdracht van de directie Noord-Holland van Rijkswaterstaat uitgevoerd door de Bouwdienst Rijkswaterstaat. De projectorganisatie werd in 2007 ontbonden.
De projectorganisatie bestond uit een projectleider en een aantal projectbegeleiders. Tevens was een aantal medewerkers actief in financiële administratie, centraal aanspreekpunt, ondersteuning van het management en huishoudelijke ondersteuning.
De organisatie was verantwoordelijk voor de dagelijkse controle op de bouwwerkzaamheden evenals voor de aansturing van de aannemers die het reconstructiewerk volgens contract hadden aangenomen.
De organisatie was gemachtigd om verplichtingen van meer en minder werk aan te gaan en was tevens gemachtigd om prestatieverklaringen af te geven.
Ook kon de organisatie boetes en kortingen opleggen bij het niet conform het contract uitvoeren van de opdracht. De organisatie stelde ook betalingstermijnen beschikbaar voor de volgens contract uitgevoerde werkzaamheden.
Locatie
De organisatie was ondergebracht in het directieverblijf op het terrein van de Noordersluis.
Voorgeschiedenis uitbreiding Gemaal IJmuiden
Het Gemaal IJmuiden is 1975 gebouwd en zorgt voor de afwatering van het Noordzeekanaal en de nabijgelegen gebieden, inclusief het overtollige water van het Markermeer, het Veluwemeer en het Amsterdam-Rijnkanaal. Feitelijk watert het Gemaal IJmuiden af voor een verzorgingsgebied van in totaal 4000 km2, dat tot aan Apeldoorn reikt.
Vóór de uitbreiding bestond het gemaal uit vier maalgangen met pompen die samen 160 m3 per seconde konden wegpompen. Vanwege de verwachte zeespiegelstijging, het inklinken van de bodem in het westen van het land en heviger neerslag, was uitbreiding nodig.
Rijkswaterstaat heeft op 15 september 2004 het uitgebreide Gemaal IJmuiden officieel in gebruik gesteld.
Geschiedenis van het archiefbeheer
Het archief dat voor bewerking in aanmerking kwam is gevormd door de Bouwdienst van Rijkswaterstaat en heeft gefunctioneerd in de periode 1999-2007. Het archief was grotendeels ondergebracht aan de Noordersluisweg 20 te IJmuiden. Het ging in totaal om ongeveer 20 strekkende meter te bewerken archief.
Het archief is na selectie en beschrijving in 2009 aan het Nationaal Archief overgedragen.
Overbrenging van een overheidsarchief
Inhoud en structuur van het archief
08.01; 2.16
Inhoud
De inhoud van het archief bestaat uit projectplannen, programma's van eisen, (ontwerp)nota's, (ontwerp)tekeningen, notities, rapportages, briefwisselingen, beslisdocumenten, opdrachten, contractformulieren, overeenkomsten, processen-verbaal, gunningsdocumenten, protocollen, bouwverslagen en documentatie.
Het archief is zoveel mogelijk opgebouwd volgens de hieronder aangeduide fasering:
oriëntatiefase (prospectdossier)
definitiefase (programma van eisen) (tijdens het hele traject bijgesteld)
voorontwerpfase
ontwerpfase
voorbereidingsfase (bestek en inkoopstrategie)
uitvoeringsfase
nazorgfase.
De materiële verzorging vond plaats volgens de geldende "Regeling duurzaamheid archiefbescheiden." (Stcrt. 18 september 2001, nr. 180).
Selectie en vernietiging
Het archief is bewerkt conform de selectiebeslissingen die zijn vastgelegd in het rapport nummer 28 Waterstaat, vastgesteld 11 februari 1999 (Stcrt. 4 maart 1999, nr. 44).
De voor vernietiging bestemde neerslag is tijdens de bewerking bij Bruil Archief Advisering uit het archief verwijderd.
Ordening van het archief
Om te komen tot een helder, duidelijk overzicht van de te bewaren documenten is gekozen voor een ordening van algemeen naar bijzonder.
Aanwijzingen voor de gebruiker
Openbaarheidsbeperkingen
Volledig openbaar.
Materiële beperkingen
Aanvraaginstructie
Openbare archiefstukken kunnen online worden aangevraagd en gereserveerd. U kunt dit ook via de terminals in de studiezaal van het Nationaal Archief doen. Om te kunnen reserveren dient u de volgende stappen te volgen:
U maakt een profiel aan op www.gahetna.nl, en logt vervolgens in
Via de archiefinventaris (alleen de beschrijvingen met rode nummers) selecteert u het gewenste archiefstuk door op de knop 'Reserveren' te klikken
In het volgende scherm geeft u aan op welke dag u het archiefstuk wilt inzien
Indien u zich bevindt in de studiezaal en een tafelnummer heeft ontvangen kunt u dit nummer vermelden. Als u geen tafelnummer heeft kunt u tafelnummer 777 laten staan
Vervolgens bevestigt u uw reservering door deze te versturen.
Verwant materiaal
Bewaarplaats van originelen
Buiten dit archief (vindplaats Nationaal Archief) zijn elders geen originelen opgeslagen.
Beschikbaarheid van kopieën
Verwante archieven
Rijkswaterstaat Directie Sluizen en Stuwen en taakvoorgangers met betrekking tot het beleidsterrein Waterstaat en de Ondersteunende processen over de periode (1934-) 1945-1989 (-1991).
Archief Dienstkring Noordzeekanaal Rijkswaterstaat Regionale Directie Noord Holland.
4.WCA - Kaarten- en tekeningenarchief van het Ministerie van Waterstaat en voorgangers, (1681-) 1814-1940 (-1982)
2.16.94 - Bouwdienst Rijkswaterstaat renovatie Zuider- en kleine Sluis IJmuiden, 1993-2004
2.16.122 - Bouwdienst Rijkswaterstaat Project aanpassen Veerhavens Den Helder - Texel, 2003-2007
2.16.121 - Bouwdienst Rijkswaterstaat Project uitbreiding gemaal Gouda, 1999-2007
Publicaties
Arends, G.J., Sluizen en gemalen in het Noordzeekanaal, 2001
Bockhoudt, F.M., Hagenaars, P. en Nieswaag, B.P., Historisch perspectief Noordzeesluizencomplex te IJmuiden, 1997.
Bongers, R.P. en Van de Haterd, G.W.J., 'Pneumatisch afzinken van sluishoofden', Cement, nr. 5, 1995, pag. 63-66.
Bouwdienst Rijkswaterstaat, Ontwerpnota Zuidersluis en Kleine Sluis, rapport RN-ZS-95300.
Bouwdienst Rijkswaterstaat, Risico-analyse Zuidersluis en Kleine Sluis, rapport RN-ZS-94003.
Bouwdienst Rijkswaterstaat, Voorontwerpnota Renovatie Zuidersluis en Kleine Sluis, rapport RN-ZS-95050.
Nieswaag, B.P., 'Herstel van de oorlogsschade aan de Noordersluis te IJmuiden', OTAR 2, 1997, pag. 91-99.
Verbokkem, A., 'Noordzeesluizen IJmuiden krijgen een langer leven', OTAR 11, 1996, pag. 367-373.
Beschrijving van de series en archiefbestanddelen
- Projectstart, voor- en ontwerpfase, 1.
  - Stukken betreffende de opdracht en de start van het project Uitbreiding Gemaal IJmuiden., 1997 - 2000; 1-16; 16 omslagen
    - Eindrapport Beschikbaarheidsanalyse, 1997, 1
    - Projectplan Uitbreiding Gemalen: locatie IJmuiden (concept), 1999, 2
    - Plan van Aanpak - Operationele eisen Beslissen, Bedienen, Besturen en Beheren (concept), 1999, 3
    - Plan van Aanpak - Risman analyse, 1999, 4
    - Plan van Aanpak - Deelstroom Civiel, 1999, 5
    - Plan van Aanpak - Faalkans- en niet-beschikbaarheidseisen, 1999, 6
    - Plan van Aanpak - Werktuigbouwkunde; definitiefase, 1999, 7
    - Variantenstudie pompkeuze, 1999, 8
    - Projectopdracht; inclusief Plan van Aanpak, 1999, 9
    - Plan van Aanpak - Interactie met scheepvaart, 1999, 10
    - Activiteitenlijst, 1999, 11
    - Plan van Aanpak - Werktuigbouwkunde; voorontwerp- en contractfase, 2000, 12
    - Plan van Aanpak - Bouwkundige werkzaamheden, 2000, 13
    - Plan van Aanpak - Integrale Betrouwbaarheidsanalyse, 2000, 14
    - Plan van Aanpak - Opstellen bestek, 2000, 15
    - Plan van Aanpak - Deelstroom Waterbouw, 2000, 16
- Contractvorming, 2.
  - Stukken betreffende de aanbesteding., 1990 - 2001; 17-33; 9 pakken, 31 omslagen
    - Rapport RISMAN Quick-scan, 2000, 17
    - Risico-analyse, 2000, 18
    - Inkoopplan, 2000, 19
    - Aanbesteding, 2000, 20
    - Aanpassing planning activiteiten, 2000, 21
    - Beslisdocument ontwerp en uitvoering (inclusief afwijkingsrapport), 2000, 22
    - Risico inventarisatie, 2000, 23
    - Proces-verbaal van aanbesteding, 2001, 24
    - Beoordelingsnota prijsaanbiedingen inclusief gunningsvoorstel, 2001, 25
    - Bestek BDN-5594 Uitbreiding Gemaal IJmuiden, 2001, 26; 1 pak
    - Documentenlijst bestek BDN-5564, 2000, 27
    - Tekeningen behorende bij bestek BDN-5564; 3900B-T-4-4001, -4002, -4003, - 4004, -4005, 4301, -4501, -4502, 3900B-T-2-2013, 3900E-T-4-4301, 19x05-110, 1015.49825, V063, 54Y18-251-62, 52Y18-403, 52Y18-404, NHKA1999 -36190, -36191, -36192, -36193, -36194, -36195, -36196, -36197, 2000, 28; 1 pak
    - 1e Nota van inlichtingen, 2000, 29
    - 2e Nota van inlichtingen, 2000, 30
    - 3e Nota van inlichtingen, 2001, 31
    - Inschrijvingsbiljet (geen handtekening), 2000, 32
    - Gewijzigde inschrijvingsstaat (geen handtekening), 2000, 33
- Bijlagen, 3.
  - Stukken betreffende de aanbesteding., 1990 - 2001; 34-56; 9 pakken, 31 omslagen
    - Bijlage A; Programma van eisen, 2000, 34
    - Bijlage B; Functionele projectspecificatie van de elektrotechnische- en gebouweninstallaties, inclusief appendix 1 t/m 4, 2001, 35; 1 pak
    - Bijlage C; Beschrijving bouwkundige werken, bestaande uit bijlagen C1 en C2, inclusief 31 tekeningen, 2000, 36; 1 pak
    - Bijlage D; Overzicht aan te vragen vergunningen door de opdrachtgever, 2001, 37
    - Bijlage E; Specificaties ontwerpwerk en teken- en rekenwerk, bestaande uit bijlagen E1: Richtlijnen voor Elektrotechnische tekenwerkzaamheden documentatie, E2: Richtlijnen voor Werktuigbouwkundige tekenwerkzaamheden documentatie, E3: Richtlijnen voor Elektrotechnische AS-Built beschrijvingen op het sluziencomplex te IJmuiden en E4: Richtlijnen voor Civieltechnische tekenwerkzaamheden, 1999, 38; 1 pak
    - Bijlage F; Veiligheids- en gezondheidsplan, 2002, 39; 1 pak
    - Bijlage G; Lijst projectspecifieke eisen, 2001, 40
    - Bijlage H1; NBD-normen (Normen Bouwdienst), 2000, 41
    - Bijlage H2; Eisen conservering, 2000, 42
    - Bijlage H3; Eisen booglassen, 2000, 43
    - Bijlage H4; Instructiebladen voorspannen van bouten en ankers, 2000, 44
    - Bijlage H5; Elektrotechnische eisen voor hydraulische eenheden, 1993, 45
    - Bijlage H6; BD-richtlijnen (Bouwdienst-richtlijnen) en rapporten, 1990-1997, 46; 1 pak
    - Bijlage I; Onderzoeks- en adviesrapporten, bestaande uit bijlagen I1: Geotechnisch Basis Rapport, kenmerk CO393730.0094 en I2: Milieutechnisch bodemonderzoek, kenmerk CO393730/105, 2000, 47
    - Bijlage J; Lijst kritieke punten, 2000, 48
    - Bijlage K; Suppletiebestand RAW (Richtlijnen Administratieve Bepalingen Werk) van de Bouwdienst Rijkswaterstaat (toegespitst op Bestek BDN-5594), 2000, 49; 1 pak
    - Bijlage L; Tekeningenpakket bestaand gemaal ter informatie, bestaande uit bijlagen L1: Civiel droog nat, L2: Staal en werktuigbouw, L3: Elektrotechnische en gebouwinstallaties en L4: Kabels en leidingen, 2000, 50; 1 pak
    - Bijlage M; Raakvlakkennota, 2000, 51
    - Bijlage N; Ontwerpfilosofie, 2000, 52
    - Bijlage O; Bepalingen onderhoud pompen en aandrijflijn, 2000, 53
    - Bijlage P; Formulier gunningscriteria, 2000, 54
    - Bijlage Q; Beschikbaarheidsanalyse, 1997, 55
    - Bijlage R; Trillingseisen, 2000, 56
- Contractuitwerking en -beheersing, 4.
  - Stukken betreffende de contractuitwerking en -beheersing., 2000-2005; 57-91; 21 pakken, 18 omslagen
    - Berekening meest voordelige aanbieding, 2001, 57
    - Ontwerpnota Onderbouw, Bovenbouw, Kraanbaan en Overbrugging, in 2 delen, 2002, 58; 2 pakken
    - Ontwerpnota Pompen, 2002, 59; 1 pak
    - IJmuiden Pumping Station Pump Design Review, 2002, 60
    - Ontwerpnota verlegging / aanpassing binnen- en buitenspuikanaal, 2002, 61; 1 pak
    - Ontwerpnota traforuimten volgens bijlage C2 van het bestek, 2003, 62
    - Ontwerpnota inrichting technische ruimte, 2003, 63
    - Ontwerpnota Persschuiven, 2003, 64; 1 pak
    - Ontwerpnota Hydraulische aandrijving persschuiven, 2003, 65; 1 pak
    - Ontwerpnota stroomgeleider kanaal- en zeezijde, 2003, 66; 1 pak
    - Ontwerpnota HVCA installaties (klimaatbeheersing), 2003, 67; 1 pak
    - Ontwerpnota Niveau- en Debietmeting, 2003, 68; 1 pak
    - Ontwerpnota Gebouw installaties, in 3 delen, 2003, 69; 3 pakken
    - Ontwerpnota Realisatie - Pompen en aandrijving, 2003, 70; 1 pak
    - Ontwerpnota Kleppenraam, 2003, 71; 1 pak
    - Ontwerpnota terreinafwerking, 2003, 72
    - Ontwerpnota technische en overige ruimtes, 2003, 73
    - Ontwerpnota Besturingssysteem (Datanetwerk / PLC / SCADA) in 2 delen, 2003, 74; 2 pakken
    - Ontwerpnota Transformatoren en Frequentieomvormers, 2003, 75
    - Ontwerpnota voor leuningen en hekwerken, 2003, 76
    - Ontwerpnota Kraanbaanverlenging 160 tons Kraan, 2003, 77
    - Ontwerpnota Koelsysteem Omvormers, 2004, 78
    - Ontwerpnota 10 kV Installatie vrije domein, 2004, 79; 1 pak
    - Ontwerpnota Aardingspaneel Pompen, 2004, 80
    - Ontwerpnota Krooshekken, 2004, 81
    - Ontwerpnota Gebouw installaties - Deel Brandmeld-, Gasblus- en Ontruimingsinstallatie, 2004, 82; 1 pak
    - Ontwerpnota voor afwerken exterieur van bestaande en nieuwe constructies, 2004, 83
    - Aangepast "Failure Mode & Effect Analysis" (FMEA), 2004, 84
    - Garantiemetingen - Bijwoon verslag, 2004, 85
    - Ontwerpnota Portaalkraam Afdamschotten, 2004, 86
    - Overeenkomst BDX-8717 met Hofman Sliedrecht BV voor het verlengen van de kraanbaan van de portaalkraan voor het plaatsen van de droogzetschotten van de maalgangen, 2007, 87
    - Voortgangsrapportages, 2000-2005, 88
    - Verslagen van de bouwvergaderingen, 2001-2004, 89; 1 pak
    - Contractmutatieformulieren (CMF), stukken betreffende meer- en minderwerk gedurende de uitvoering van het project: CMF-001 t/m CMF-052, 2001-2004, 90; 1 pak
    - Afwijkingsrapporten betreffende van tijdens de uitvoering van het project geconstateerde afwijkingen van het bestek BDW: AFW-0001 t/m AFW-0321, 2001-2005, 91; 1 pak
- Berekeningen in het bestek, 5.
  - Stukken betreffende de berekeningen in het bestek., 2002-2005; 92-135; 6 pakken, 36 omslagen
    - Berekening bestaande noordwand, moot 1, 2002, 92
    - Statische berekening stempelframe, 2002, 93
    - Berekening hulpwand oostzijde, 2002, 94
    - Berekening gording langs de instroomwand, 2002, 95
    - Berekening doorstempeling bestaande gemaal, 2002, 96
    - Definitieve berekening trekankers, 2002, 97
    - Berekening stijghoogte onder onderwaterbetonvloer, 2002, 98
    - Aanvullende berekening damwanden, 2002, 99
    - Berekening ontlasting stijghoogte onder onderwaterbetonvloer, 2002, 100
    - Berekening DU betonconstructies: wapening laagste vloer, 2002, 101; 1 pak
    - Berekening geschiktheidsproef Leeuwankers, 2002, 102
    - Uitwerking geschiktheidsproef Leeuwankers, 2002, 103
    - Berekening toleranties plaats Leeuwankers, 2002, 104
    - Berekening bebouwing afwijking ankers, 2002, 105
    - Berekening DU betonconstructies: wapening wanden tot NAP -1.43m, 2002, 106; 1 pak
    - Berekening OWB-vloer (onderwaterbetonvloer), vermindering dikte onderwaterbeton, 2002, 107
    - Berekening OWB-vloer, gebogen anker, 2003, 108
    - Berekening DU betonconstructies: wapening vloeren op NAP -1.43m, 2003, 109
    - Berekening beheersing van scheurvorming van de constructievloer ten gevolge van hydratatie warmte, 2003, 110
    - Berekening afdichting in dilatatie in as A, 2003, 111
    - Berekening DU betonconstructies: temperatuurberekening, 2003, 112
    - Berekening DU betonconstructies: wapening bovenbouw, 2003, 113; 1 pak
    - Berekening advisering temperatuurbeheersing vloer gemaal, 2003, 114
    - Berekening wijziging stempeling van de bouwput, 2003, 115
    - Berekening advisering temperatuurbeheersing doorsnede BB, 2003, 116
    - Berekening koellast met traf utiliteitsgebouw Dienstkring Noordzeekanaal, 2003, 117
    - Berekening advisering temperatuurbeheersing doorsnede H- H, 2003, 118
    - Berekening overname stempeling op NAP -0.800m, inclusief aanvulling, 2003, 119; 1 pak
    - Berekening stekbewapening op NAP -1.40m, 2003, 120
    - Berekening operationele begrenzingen, 2003, 121
    - Verhoging damwand binnenspuikanaal, 2003, 122
    - Berekening teenconstructie, 2003, 123
    - Berekening geotextiel, 2003, 124
    - Berekening DU betonconstructies: wapening keerwand, 2003, 125
    - Berekening bolder op noord-oostwand, 2003, 126
    - Berekening DU betonconstructies: wapening overbrugging, 2003, 127
    - Berekening DU betonconstructies: wapening kraanbaan, 2003, 128; 1 pak
    - Ankerberekening, 2003, 129; 1 pak
    - Legplan afzinken zinkstukken zeezijde, 2003, 130
    - Berekening toepassing taludwand buitenspuikanaal, 2004, 131
    - Berekening garantiemeting, 2004, 132
    - Berekening warmteverlies utiliteitsgebouw Dienstkring Noordzeekanaal, 2003, 133
    - Berekening luchttoevoer utiliteitsgebouw Dienstkring Noordzeekanaal, 2005, 134
    - Berekening luchtretour utiliteitsgebouw Dienstkring Noordzeekanaal, 2005, 135
- Tekeningen in het bestek, 6.
  - Tekeningen in het bestek. Voor een overzicht zie tekeningenlijst aan het begin van de tekeningenverzameling (= 10 dozen) (nr. 136/0)., 2007; 136; 103 omslagen
- Financiële verantwoording, 7.
  - Diverse tussen de Directie van Rijkswaterstaat als opdrachtgever en de Bouwdienst Rijkswaterstaat als opdrachtnemer ondertekende protocollen en proces van overdracht., 2000-2006; 137-140; 4 omslagen
    - Slotprotocol, 2000, 137
    - Wijzigingsprotocollen van overdracht van financiën, 2000-2001, 138
    - Protocol van overdracht van financiën, 2003, 139
    - Proces-verbaal van overdracht, 2006, 140
- Documentatie, 8.
  - Documentatie in het kader van het project Uitbreiding Gemaal IJmuiden., 1966-2002; 141-142; 2 omslagen
    - Historie, 1966-1969, 141
    - Machine + Duin; Integrale landschapsvisie sluizencomplex IJmuiden, 2002, 142